【裁判字號】    91,訴,1924
【裁判日期】    920411
【裁判案由】    誣告
【裁判全文】
臺灣板橋地方法院刑事判決                        九十一年度訴字第一九二四號
    公  訴  人  臺灣板橋地方法院檢察署檢察官
    被      告  甲○○原姓名.
右列被告因誣告案件，經檢察官提起公訴（九十一年度偵字第九七八一號），本院判
決如左：
    主  文
甲○○意圖他人受刑事處分，向該管公務員誣告，處有期徒刑陸月。緩刑伍年。
    事  實
一、甲○○（原姓名：林金玲）明知其男友乙○○（所涉竊盜等案件，業經公訴人以
    九十一年度偵緝字第二四三號為不起訴處分確定）並未意圖為自己不法之所有，
    於民國八十九年十一月二十八日，在其臺北縣板橋市○○街三十九巷三弄三號六
    樓之住處，趁其熟睡而無法注意之際，竊取其所有之第一商業銀行金融卡一張，
    旋於翌日，持該張金融卡前往附近之提款機，輸入提款密碼，而以不正之方法由
    自動付款設備取得其所有之新臺幣一萬二千九百元，而係其自行借款予乙○○，
    竟因擔心乙○○故不清償前揭款項，而基於意圖乙○○受刑事處分之犯意，於八
    十九年十二月三日，向職司刑事追訴之臺北縣政府警察局誣指乙○○涉犯刑法第
    三百二十條第一項竊盜罪嫌及同法第三百三十九條之二詐欺罪嫌。嗣於乙○○經
    臺灣板橋地方法院檢察署發佈通緝到案（案號：九十一年度偵緝字第二四三號）
    後，始循乙○○之供述及甲○○之自白而查悉上情。
二、案經臺灣板橋地方法院檢察署檢察官自動檢舉偵查起訴。
    理  由
一、訊據被告甲○○矢口否認有上開誣告之犯行，辯稱：伊之前曾經告知其男友乙○
    ○該張金融卡之提款密碼，但伊並未親自將金融卡交給乙○○，實際上是乙○○
    趁伊不知情之情況下偷走的，伊為了原諒乙○○，才會在臺灣板橋地方法院檢察
    署檢察官偵查中說乙○○沒有偷竊云云。經查，右揭事實，業據被告於檢察官偵
    查中供承：伊有同意借錢給乙○○；是伊把提款卡交給被告及將密碼告訴被告；
    當初是因為二人吵架，又擔心乙○○不還錢，才向警察局申告，自今年農曆過年
    後，二人又開始聯絡等語不諱，核與證人乙○○於檢察官偵查中所證述之情節相
    符。且證人乙○○所涉竊盜等案件，亦業經公訴人以九十一年度偵緝字第二四三
    號為不起訴處分確定，有該不起訴處分書一份及送達證書二紙附卷可稽。又被告
    因告訴乙○○竊盜而接受偵訊時，歷經警詢及檢察官之偵訊程序，均始終堅稱乙
    ○○係竊盜財物，亦有臺灣板橋地方法院檢察署九十年度偵字第一一六七二號偵
    查卷宗可供參照，顯見被告提起本件告訴之主觀意圖係為使乙○○受刑事追訴無
    誤。是被告空言所為之上開辯解，尚無足採。事證明確，被告之犯行應堪認定。
二、核被告所為，係犯刑法第一百六十九條第一項之誣告罪。又被告於所誣告竊盜等
    之案件裁判確定前，即於檢察官偵查中自白如上，應依同法第一百七十二條之規
    定減輕其刑。爰審酌被告並無前科，有臺灣高等法院檢察署刑案紀錄簡覆表一份
    在卷足憑，其智識程度、生活狀況，被告自行借款予乙○○在先，嗣竟因擔心乙
    ○○故不清償借款，而意圖乙○○受刑事處分，向該管公務員設詞誣告在後，妨
    害國家審判權之行使及致乙○○受有訟累，被告之犯罪動機、目的、手段、犯罪
    所生之危害、犯罪後雖於檢察官偵查中自白犯行，但於本院審理時猶飾詞狡辯之
    態度等一切情狀，量處如主文所示之刑，以示懲儆。又被告前未曾受有期徒刑以
    上刑之宣告，業如前述，其因一時失慮，偶罹刑典，且被害人乙○○亦於檢察官
    偵查中表示不願追究之意在卷，被告經此偵審程序及刑之宣告等教訓後，當知警
    惕，應無再犯之虞，本院認所宣告之刑，以暫不執行為適當，爰併予宣告緩刑五
    年，以啟自新。
據上論斷，應依刑事訴訟法第二百九十九條第一項前段，刑法第一百六十九條第一項
、第一百七十二條、第七十四條第一款判決如主文。
本案經檢察官李吉祥到庭執行職務。
中      華      民      國       九十二     年     四     月    十一    日
                                      臺灣板橋地方法院刑事第一庭
                                          法  官  楊  千  儀
右正本證明與原本無異。
如不服本判決，應於判決送達後十日內向本院提出上訴狀（應附繕本），上訴於臺灣
高等法院。
                                          書記官  吳  河  東
中      華      民      國       九十二     年    四      月    十四    日
附錄本案論罪科刑法條全文
刑法第一百六十九條
意圖他人受刑事或懲戒處分，向該管公務員誣告者，處七年以下有期徒刑。
意圖他人受刑事或懲戒處分，而偽造、變造證據或使用偽造變之證據者亦同。
刑法第一百七十二條（偽證、誣告自白減免）
犯第一百六十八條至第一百七十一條之罪，於所虛偽陳述或所誣告之案件，裁判或懲
戒處分確定前自白者，減輕或免除其刑。


司法院資訊處製作；財團法人民間司法改革基金會備份。
